# PPPP项目公司代建服务

提问人：whenandwhy 时间：2020-12-31 15:33:08
A公司是PPP项目公司，项目投资预算 100 亿，系公共设施建设+运营公司（BOT模式），模式判定为无形资产模式， 2020 年该项目尚处于建设期。A公司在建设公共设施过程中，区政府委托A公司开发公共设施周边的物业（即委托A公司开发公共设施周边的商业建设），该委托代建项目不在上述 100 亿预算中，该项委托代建需A公司垫资，建成后移交，政府再以成本加成的方式回购，请问陈版主， 1 、该项代建服务的收入确认能否参照BT模式入账？即采用总额法，在建设期间按照履约进度确认建造收入，在建设期间和后续还款期间确认融资利息收入，这样妥否？
2 、A公司在公共设施建设过程中，自土储中心租入 2 千平方米的土地用于基础设施建设施工用地，租期为不定期，但不超过 2 年，单价 2 元/平。A公司将该地块切分成 5 个合同，分别转租给公共设施建设的总包方，用于基础设施建设施工用地，租期 2 年，单价 2 元/平，税费每月0.3元/平，合计2.3元/平。问：这项土地转租业务能否确认收入成本？@chenyiwei ,

回答人：chenyiwei
1 、一般可以作为BT业务进行会计处理。
2 、该转租事项从属于基础设施建造业务，且本企业并未收取差价（平价转租，差额为弥补税费），因此可以认为该转租不具有商业实质，不确认收入、成本。